臺灣高等法院臺南分院刑事裁定
109年度抗字第508號
抗  告  人  
即  受刑人  戴偉成



上列抗告人因聲明異議案件，不服臺灣臺南地方法院中華民國10
9年9月9日裁定(109年度聲字第1688號)，提起抗告，本院裁定如
下：
    主  文
抗告駁回。
    理  由
一、抗告意旨略以：抗告人所犯偽證罪所處有期徒刑4月，依刑
    法第41條第3項規定得易服社會勞動。而抗告人所犯毒品危
    害防制條例案件、偽證案件所處之刑，依修正後現行之刑法
    第50條第1項第3款規定，不符合數罪併罰定執行刑之規定，
    應分別執行。抗告人迄今服刑已10餘年，家中年邁父親重病
    ，妻兒亦需抗告人照料，為此抗告，請求撤銷或變更檢察官
    執行指揮書之處分，就抗告人所犯偽證罪所處之有期徒刑4
    月准予易服社會勞動。
二、按受刑人以檢察官執行之指揮為不當者，得向諭知該裁判之
    法院聲明異議，刑事訴訟法第484條定有明文。而所稱「檢
    察官執行之指揮不當」，係指就執行之指揮違法及執行方法
    不當等情形而言。判決、裁定確定後即生效力，檢察官如依
    確定判決、裁定內容指揮執行，自難指檢察官執行之指揮為
    違法或其執行方法不當。再者，刑罰之執行，除法院之確定
    判決或定執行刑之確定裁定有違法情事，經非常上訴或再審
    程序，加以撤銷或變更者外，檢察官應依指揮書附具之確定
    裁判書指揮刑罰之執行。從而，於法院之確定裁判變更前，
    檢察官據以執行，其執行之指揮即難認有違法或不當（最高
    法院105年度台抗字第178號裁定意旨參照）。
三、經查：
　㈠抗告人前因違反毒品危害防制條例（施用第一級毒品，下稱
    毒品案）、偽證案件，分別經原審以98年度訴字第431號、9
    9年度訴字第856號判決判處有期徒刑1年、4月確定，嗣經原
    審以99年度聲字第1814號裁定（下稱定刑裁定）就上開2罪
    定應執行有期徒刑1年3月，於99年10月28日確定，臺灣臺南
    地方檢察署檢察官（下稱臺南地檢署檢察官）即以99年執更
    丁字第2017號執行指揮書（下稱系爭執行指揮書），依上開
    定刑裁定命抗告人入監執行有期徒刑1年3月（執行期滿日為
    103年1月22日）在案，抗告人嗣聲請就其所犯偽證罪所處之
    刑即有期徒刑4月准予易科罰金，為檢察官所不准等情，業
    經原審調閱臺灣臺南地方檢察署99年度執更字第2017號執行
    卷宗（含99年度執字第5523號執行宗卷、99年度聲字第1814
    號卷宗等）核閱無誤，並有臺灣高等法院被告前案紀錄表、
    系爭執行指揮書在卷可稽。
　㈡抗告人雖辯稱其所犯偽證罪所處之有期徒刑4月，依刑法第41
    條第3項規定得易服社會勞動，且因修正後現行刑法第50條
    第1項第3款規定，此部分應與所犯毒品案件所處之有期徒刑
    1年分別執行云云。然查：
　１上開定刑裁定雖是以抗告人所犯毒品案與偽證案所處之刑，
    因合於修正前刑法第50條數罪併罰定執行刑之規定，而裁定
    定其應執行刑，且抗告人所犯偽證罪所處之有期徒刑4月，
    依刑法第41條第3項規定固得易服社會勞動。然稽之系爭執
    行指揮書「罪名及刑期」、「附件」欄所載，本件抗告人是
    執行該定刑裁定所定之有期徒刑1年3月。是揆之上開說明，
    臺南地檢署檢察官依該定刑裁定執行，即難認其執行指揮有
    違法或其執行方法有不當之處；且在該定刑裁定經撤銷或變
    更前，臺南地檢署檢察官仍應依系爭指揮書附具之該確定之
    定刑裁定指揮刑罰之執行，是抗告人以其所犯偽證罪依法得
    易服社會勞動，指摘檢察官執行指揮不當，顯係對法律之誤
    解，自無可採。
　２原審99年度聲字第1814號數罪併罰定執行刑案件，於99年10
    月12日裁定時，係將不得易科罰金之罪（施用毒品案）與得
    易服社會勞動（偽證案）之罪併合處罰，既是在刑法第50條
    規定於102 年1 月23日修正施行前，難認有違法之處；再參
    酌司法院釋字第679 號解釋意旨，既是與不得易科罰金之罪
    併合處罰，則不許易服社會勞動，旨在藉由自由刑之執行矯
    正犯罪，目的洵屬正當，並未選擇非必要而嚴厲之刑罰手段
    ，與數罪併罰定應執行刑制度之本旨無違；況上開定刑裁定
    案件既是在刑法第50條修正施行前為之，且已確定，自有執
    行力，依上開說明，臺南地檢署檢察官仍須執行。是抗告人
    所辯其所犯上開2罪，依修正後現行刑法第50條第1項第3款
    規定，應分別執行云云，尚無可採。 
四、綜上，本件檢察官執行指揮或方法並無違法或不當。抗告意
    旨所指尚無可採，本件抗告為無理由，應予駁回。
據上論結，應依刑事訴訟法第412 條，裁定如主文。
中　　華　　民　　國　　109 　年　　10　　月　　28　　日
                  刑事第一庭    審判長法  官  楊清安
                                      法  官  蕭于哲
                                      法  官  陳珍如
以上正本證明與原本無異。
如不服本裁定，應於收受本裁定後五日內向本院提出抗告狀。
　　　　　　　　　　　　　　　　　　　書記官  盧建元
中　　華　　民　　國　　109 　年　　10　　月　　28　　日